【裁判字號】    89,交易,653
【裁判日期】    900622
【裁判案由】    過失傷害
【裁判全文】
臺灣板橋地方法院刑事判決                        八十九年度交易字第六五三號
    公  訴  人  臺灣板橋地方法院檢察署檢察官
    被      告  甲○○
右列被告因過失傷害案件，經檢察官提起公訴（八十九年度偵字第一九七五二號），
本院判決如左：
    主      文
甲○○從事業務之人，因業務上之過失傷害人，處拘役伍拾伍日，如易科罰金，以
佰元折算壹日。
    事      實
一、甲○○自民國（下同）八十九年二月二十一日起受僱於臺北客運股份有限公司，
    擔任駕駛營業大客車之司機，係從事駕駛業務之人。嗣於同年三月二十四日二十
    二時三十分許，甲○○駕駛車牌號碼ＦＫ－七○一號營業大客車，沿臺北縣板橋
    市○○路由西往東方向行駛，途經該路與文化路之交岔路口而右轉文化路時，原
    應注意汽車行駛時，駕駛人應注意車前狀況，並隨時採取必要之安全措施，又汽
    車行近行人穿越道前，應減速慢行，遇有行人穿越時，無論有無交通警察指揮或
    號誌指示，均應暫停讓行人先行通過。而依當時為晴天之夜間，路面乾燥無缺陷
    、車輛無機械障礙等情況，並非不能注意，詎甲○○於駕車行至上開轉彎處之人
    行穿越道時，竟疏於注意車前狀況並減速慢行，斯時適有乙○○自西往東由該人
    行穿越道欲穿越文化路，甲○○所駕駛之營業大客車之右後側車身乃擦撞乙○○
    ，致乙○○倒地而受有頭部外傷併腦震盪及前額血腫、左小腿裂傷等傷害。甲○
    ○肇事後即以該營業大客車將乙○○送至亞東紀念醫院就醫，嗣於有偵查權限之
    機關發覺其犯罪前，即向前往處理車禍事宜之臺北縣警察局海山分局新海派出所
    警員周國訓承認駕車發生前揭車禍，其後並自動接受裁判。
二、案經甲○○自首及乙○○訴由臺北縣警察局海山分局移送臺灣板橋地方法院檢察
    署檢察官偵查起訴。
    理      由
一、右開犯罪事實業據被告甲○○迭於警訊、檢察官偵查及本院審理中坦承不諱，核
    與告訴人乙○○指訴之情節相符，並有道路交通事故調查報告表及亞東紀念醫院
    於八十九年四月十日出具之診斷證明書（乙種）各一份附卷可稽。按汽車行駛時
    ，駕駛人應注意車前狀況，隨時採取必要之安全措施，又汽車行近行人穿越道前
    應減速慢行，遇有行人穿越時，無論有無交通警察指揮或號誌指示，均應暫停讓
    行人先行通過，道路交通安全規則第九十四條第三項、第一百零三條分別定有明
    文。被告駕駛車輛原應注意上述關於道路交通安全之規定，而依當時之情況，並
    非不能注意，其竟疏於注意而肇事，其有過失甚明。又被告甲○○之上開過失行
    為，核與告訴人所受之傷害間，具有相當因果關係，是本案事證已臻明確，被告
    犯行洵堪認定，自應依法論科。
二、查甲○○為臺北客運股份有限公司僱用之營業大客車司機，係從事駕駛業務之人
    ，其因過失肇事致人受有普通傷害，核其所為係犯刑法第二百八十四條二項前段
    之業務過失傷害罪。又其於有偵查權限之機關發覺犯罪前，即向前往處理車禍事
    宜之臺北縣警察局海山分局新海派出所警員周國訓承認駕車發生前揭車禍，此與
    證人周國訓到庭所述相符，嗣並自動接受裁判，核與刑法第六十二條前段關於自
    首之規定相符，自應依法減輕其刑。爰審酌被告之過失程度、並無前科（見臺灣
    高等法院檢察署刑案紀錄簡覆表）、智識程度、對告訴人所生之傷害及犯罪後坦
    承犯行，態度良好，惟因賠償金額未能與告訴人達成合意故未為民事和解等一切
    情狀，量處如主文所示之刑，並諭知易科罰金之折算標準（被告行為後之刑法第
    四十一條業於九十年一月十日修正公布，於同年月十二日生效，而修正後之刑法
    第四十一條第一項係規定：「犯最重本刑為五年以下有期徒刑之罪，而受六個月
    以下有期徒刑或拘役之宣告，因身體、教育、職業、家庭之關係或其他正當事由
    ，執行顯有困難者，得以一元以上三元以下折算一日。但確因不執行所宣告之刑
    ，難收矯正之效，或難以維持法秩序者，不在此限。」，修正後之刑法第四十一
    條第一項之規定，將原得易科罰金者之範圍，由僅限於犯最重本刑為三年以下有
    期徒刑之罪擴大至犯最重本刑為五年以下有期徒刑之罪，二相比較，修正前即行
    為時之規定，尚非有利於行為人，是自應依刑法第二條第一項前段之規定，適用
    裁判時之法律即修正後刑法第四十一條第一項前段之規定，而對被告所宣告之刑
    諭知易科罰金之折算標準），以資儆懲。
據上論斷，應依刑事訴訟法第二百九十九條第一項前段，刑法第二百八十四條第二項
前段、第六十二條前段、第二條第一項前段、第四十一條第一項前段，罰金罰鍰提高
標準條例第一條前段、第二條，判決如主文。
本案經檢察官許智評到庭執行職務。
中      華      民      國      九十        年    六      月    二十二  日
                                      臺灣板橋地方法院交通法庭
                                          法  官  陳  鴻  清
右正本證明與原本無異。
如不服本判決，應於判決送達後十日內，向本院提出上訴狀。
                                          書記官  林  蔚  然
中      華      民      國    九十        年    六      月    二十八  日
附錄本案論罪科刑法條全文：
刑法第二百八十四條：
因過失傷害人者，處六月以下有期徒刑、拘役或五百元以下罰金，致重傷者，處一年
以下有期徒刑、拘役或五百元以下罰金。
從事業務之人，因業務上之過失傷人者，處一年以下有期徒刑、拘役或一千元以下罰
金，致重傷者，處三年以下有期徒刑、拘役或二千元以下罰金。


司法院資訊處製作；財團法人民間司法改革基金會備份。
